【裁判字號】    97,消債更,1335
【裁判日期】    971204
【裁判案由】    更生事件
【裁判全文】
臺灣板橋地方法院民事裁定          97年度消債更字第1335號
聲  請  人  甲○○原名「張郁.
上列當事人因消費者債務清理事件聲請更生，本院裁定如下：
    主  文
聲請駁回。
聲請費用由聲請人負擔。
    理  由
一、按債務人與金融機構協商成立者，不得聲請更生或清算，但
    因不可歸責於己之事由，致履行顯有重大困難者，不在此限
    ；本條例施行前，債務人依金融主管機關協調成立之中華民
    國銀行公會會員辦理消費金融案件無擔保債務協商機制與金
    融機構成立之協商，準用前項之規定，消費者債務清理條例
    第151條第 5項、第6項分別定有明文。又聲請更生或清算不
    合程式或不備其他要件者，法院應以裁定駁回之，但其情形
    可以補正者，法院應定期間先命補正，復為同條例第 8條所
    明定。
二、本件聲請意旨略以：其有不能清償債務之情事，目前債務總
    金額為新臺幣（下同）661773元，消費者債務清理條例施行
    前，曾依照中華民國銀行公會會員辦理消費金融案件無擔保
    債務協商機制，與其最大債權金融機構台新國際商業銀行股
    份有限公司成立協商，雙方約定聲請人自民國95年 6月起，
    分80期，利率0.00%，每月10日以11865元依各債權銀行債權
    金額比例清償各項債務，直至全部清償為止；惟其懷孕期間
    因身體無法負荷以致無法工作，因此於97年 7月毀諾，其毀
    諾實具有不可歸責於己之事由，聲請人目前在母親之檳榔攤
    工作，估計每月約有5000元之收入，其願將該筆收入全數用
    以清償欠款，懇請鈞院裁定開始更生等語。
三、查聲請人之主張，固據其提出之戶籍謄本、聯合徵信中心債
    權人清冊、協議書、無擔保債務還款計畫、天給婦產科診所
    診斷證明書，及台新銀行97年 9月11日台新債協97法字第60
    164 號函等件在卷足憑，然查，聲請人已於96年9 月20日生
    產，有其子王憬愷之戶籍謄本可稽，其所稱懷孕期間因身體
    無法負荷以致無法工作之事由已經消滅，復觀諸聲請人仍能
    依約還款至97年7 月始為毀諾，自難認其於97年7 月毀諾係
    因懷孕無法工作之原因，聲請人未能提出其符合消費者債務
    清理條例第151 條第5 項但書之「不可歸責於己致履行有重
    大困難之事由」，其聲請更生，違背消費者債務清理條例第
    151 條第5 、6 項之規定，且該欠缺又屬無從補正，依上說
    明，自應駁回其更生之聲請，爰裁定如主文。
中    華    民    國    97    年    12    月    4     日
                  民事第三庭    法      官  陳映如
上為正本係照原本作成
如不服本裁定，應於裁定送達後10日內，以書狀向本院提出抗告
，並繳納抗告費新臺幣1千元
中    華    民    國    97    年    12    月    5     日
                                書  記  官  李錦輝


司法院資訊處製作；財團法人民間司法改革基金會備份。
